【裁判字號】    98,簡,368
【裁判日期】    981228
【裁判案由】    綜合所得稅
【裁判全文】
臺北高等行政法院判決
                                       98年度簡字第368號
原      告  甲○○
被      告  財政部臺灣省北區國稅局
代  表  人  乙○○（局長）住同上
送達代收人  丙○○
上列當事人間綜合所得稅事件，原告不服財政部中華民國98年5
月21日台財訴字第09800117310 號訴願決定，提起行政訴訟，本
院判決如下：
    主      文
原告之訴駁回。
訴訟費用由原告負擔。
    事實及理由
一、程序事項：
    本件因屬關於稅捐課徵事件涉訟，其標的之金額為新臺幣（
    下同）32,719元，係在20萬元以下，依行政訴訟法第229 條
    第1 項第1 款、第2 項規定及司法院民國（下同）92年9 月
    17日（92）院臺廳行一字第23681 號令，應適用簡易程序，
    本院並依同法第233 條第1 項規定，不經言詞辯論，逕行裁
    判。
二、事實概要：
    原告95年度綜合所得稅結算申報，列報取自伯建有限公司（
    下稱伯建公司）薪資所得558,738 元，被告初查依伯建公司
    填報之各類所得扣繳暨免扣繳憑單所載金額，核定原告薪資
    所得966,183 元，歸課綜合所得總額1,267,076 元，補徵應
    納稅額32,719元。原告不服，申請復查，未獲變更，經提起
    訴願遭決定駁回，遂向本院提起行政訴訟。
三、原告訴稱：
    依勞動基準法第24條規定「延長工作時間之工資」及第32條
    規定「每月平日延長工作總時數，限度內支領之加班費，可
    免納所得稅」，且依財政部74年5 月29日台財稅第16713 號
    函之規定，是以，原告於95年度於伯建公司工作，該公司未
    將加班費免稅額扣除，致使原告薪資所得額增加，誠有未恰
    。蓋本件原告於95年度任職於伯建公司，實領金額966,183
    元，但假日加班及46小時免稅金額為260,550 元（計算詳參
    95加班費免入薪資明細），且有加班簽章可證，依法實際原
    告應稅額為966,183 元扣除260,550 元即705,633 元。原告
    前於97年5 月5 日申請更正，被告卻仍不予更正，依法不合
    等情。因而聲明：「訴願決定及原處分（含復查決定）均撤
    銷，訴訟費用由被告負擔」。
四、被告抗辯：
  (1)「個人之綜合所得總額，以其全年下列各類所得合併計算之
    ：第一類：....第三類：薪資所得：凡公、教、軍、警、公
    私事業職工薪資及提供勞務者之所得：一、薪資所得之計算
    ，以在職務上或工作上取得之各種薪資收入為所得額。二、
    前項薪資包括：薪金、俸給、工資、津貼、歲費、獎金、紅
    利及各種補助費。....」為行為時所得稅法第14條第1 項第
    3 類所明定。又「二、公私營事業員工，依勞動基準法第24
    條規定『延長工作時間之工資』及第32條規定『每月平日延
    長工作總時數』限度內支領之加班費，可免納所得稅。三、
    機關、團體、公私營事業員工為雇主之目的，於國定假日、
    例假日、特別休假日執行職務而支領之加班費，其金額符合
    前列規定標準範圍以內者，免納所得稅，其加班時數，不計
    入『每月平日延長工作總時數』之內。」為財政部74年5 月
    29日台財稅第16713 號函釋在案。
  (2)原告95年度綜合所得稅結算申報，列報取自伯建公司薪資所
    得558,738 元，被告所屬宜蘭縣分局初查依伯建公司填報之
    各類所得扣繳暨免扣繳憑單所載金額，核定原告薪資所得96
    6,183 元，併課其當年度綜合所得稅。蓋原告95年度取自伯
    建公司薪資所得計966,183 元，此有財政部臺北市國稅局中
    北稽徵所97年4 月24日財北國稅中北綜所一字第0970010168
    號函可稽，且為原告所不爭，原告雖主張其免稅加班費計26
    0,550 元，應自薪資所得總額中扣除云云，並提出加班簽單
    為憑，惟前開加班簽單並無雇主伯建公司之簽名蓋章，原告
    復未能提供足資佐證之具體證據供核，所訴自難採據。又伯
    建公司派遣原告等人至三菱重工高鐵工程WTO/WTU 及LCV 工
    作，遭人檢舉工作時間記錄卡（TIME SHEET）灌水，三菱重
    工拒絕給付95年6 月至12月超出時段之請款，並保留對所有
    涉嫌工作時間記錄卡造假人員及伯建公司之法律追訴權，因
    原告不願退還溢領薪資予伯建公司，經該公司決議以扣繳憑
    單申報所得方式處理，此有伯建公司96年4 月30日致原告之
    說明書可稽，益證原告並無因工作需要及為雇主之目的執行
    職務而支領加班費之事實，自無首揭函釋之適用。
  (3)綜上，被告以本件被告所屬宜蘭縣分局依伯建公司填報之各
    類所得扣繳暨免扣繳憑單所載金額，核定原告薪資所得966,
    183 元，歸課綜合所得稅，於法並無不合等語，資為抗辯。
    而聲明：「原告之訴駁回，訴訟費用由原告負擔」。
五、得心證之理由：
  (1)本件爭議在於：原告主張95年度取自伯建公司薪資所得計96
    6,183 元，其中有免稅加班費計260,550 元，應自薪資所得
    總額中扣除，並提出加班簽單（原處分卷p-80）為憑；被告
    否准，認為前開加班簽單並無雇主伯建公司之簽名蓋章，原
    告復未能提供足資佐證之具體證據供核，而難採據。
  (2)經查，伯建公司開立予原告扣繳憑單薪資所得966,183 元，
    經財政部臺北市國稅局中北稽徵所就該公司提示之薪資印領
    清冊（原處分卷p-26以下）查核，系爭所得金額並無錯誤。
    次查伯建公司致原告之說明書（原處分卷p-31），該公司派
    遣至三菱重工高鐵工程WTO/ WTU及LCV 工作人員，遭人檢舉
    工作時間記錄卡（TIME SHEET）灌水，三菱重工拒絕給付95
    年6 月至12月超出時段之請款，並保留對所有涉嫌工作時間
    記錄卡造假人員及伯建公司之法律追訴權。嗣伯建公司決議
    ，因原告等不願退還溢領薪資，將採取以扣繳憑單增加所得
    方式處理，而原告遭人檢舉其所填寫之工作時間記錄卡灌水
    （虛偽不實），因原告不願退還溢領薪資予伯建公司，經該
    公司以扣繳憑單申報所得方式處理，此有伯建公司96年4 月
    30日致原告之說明書（原處分卷p-31）附卷可稽，因此，原
    告所提出加班簽單（原處分卷p-80，並無雇主伯建公司之簽
    章）自無法為加班費免稅之證明。
六、綜上所述，原告主張各節，均無可採，既原告所提出加班簽
    單無法為加班費免稅之證明，則伯建公司開立予原告扣繳憑
    單薪資所得966,183 元應屬可信，原處分（含復查決定）核
    無違誤，訴願決定予以維持，亦無不合。原告仍執前詞，訴
    請撤銷，為無理由，應予駁回。本件事證已臻明確，兩造其
    餘攻擊防禦方法均與本件判決結果不生影響，故不逐一論述
    ，併此敘明。
七、據上論結，本件原告之訴為無理由，爰依行政訴訟法第233
    條第1 項、第98條第1 項前段，判決如主文。
中    華    民    國    98    年    12    月   28     日
                       臺北高等行政法院第三庭
                                       法  官  陳心弘
上為正本係照原本作成。
本件以訴訟事件所涉及之法律見解具有原則性者為限，始得於本
判決送達後20日內向本院提出上訴狀並表明上訴理由，如已於本
判決宣示後送達前提起上訴者，應於判決送達後20日內補具上訴
理由（均按他造人數附繕本），且經最高行政法院許可後方得上
訴。
中    華    民    國    98    年    12    月   28     日
                                       書記官  鄭聚恩


司法院資訊處製作；財團法人民間司法改革基金會備份。
